# 求助陈版：房屋建筑物类的在建工程转固时点判断

提问人：HC9495 时间：2018-07-02 11:39:46
陈版您好！咨询您一个在建工程转固时点的问题：我们最近在审计的时候遇到一家生产制造企业立项建设新厂，其中包含厂房和设备等。 2017 年 7 月 14 日施工方自验后出具竣工报告，监理单位也于 7 月 14 日在竣工报告上签字盖章。建设方在约定的时限内对厂房进行了抽检，于 8 月 8 日提出整改事项：主要是地坪空鼓、部分顶面漏雨、渗水、部分墙面有裂缝等。 9 月 15 日施工方完成整改事项后建设方验收通过。目前对于厂房类在建工程的转固时点存在分歧：被审计单位认为 7 月 14 日施工方提出竣工报审的厂房尚存在需整改事项，因此未达到预定可使用状态，不应转固，只有到 9 月验收后确定达到预定可使用状态；我们认为 8 月份的抽检虽发现部分需要修补的问题，但该厂房主体可使用，无工程质量问题，因此可以判断已达到预定可使用状态，应于 7 月份转固。由于该工程造价几十亿元，两个月的折旧很大，因此被审计单位不同意我们的调整。麻烦陈版给予指导，不胜感激！

回答人：chenyiwei
主要考虑的问题是： 8 月 8 日提出整改要求所涉及事项，其整改的成本、时间是否重大；整改完成前是否影响厂房主体的正常使用； 9月验收前该厂房的实际使用情况等。如果这些问题显著不重大，不整改到位也不影响厂房主题的正常使用，则基本认可以 7 月作为达到预定可使用状态的时间。